臺灣屏東地方法院刑事判決　　　　　　　　　　　　　九十一年度易字第九二號
　　公　訴　人　臺灣屏東地方法院檢察署檢察官
　　被　　　告　乙○○
右列被告因竊盜案件，經檢察官提起公訴（九十一年度偵字第三九二一號），本院判
決如左：
    主  文
乙○○竊盜，處拘役貳拾日，如易科罰金，以參佰元折算壹日。又傷害人之身體，處
有期徒刑參月，如易科罰金，以參佰元折算壹日。
被訴侵入住宅罪部分公訴不受理。
    事  實
一、乙○○於民國九十一年六月二十一日凌晨零時許，意圖為自己不法之所有，至屏
    東縣恆春鎮○○路三巷二弄五號甲○○○整修中之房屋走廊處，以徒手方式竊取
    甲○○○所有之電風扇一台、延長線一條，得手後拿回屏東縣恆春鎮○○里○○
    路三八六之一號居處供己使用。嗣於同日下午五時許，甲○○○發覺財物遭乙○
    ○所竊後，二人即於甲○○○住處前而發生爭吵，詎乙○○竟以傷害人身體之故
    意毆打甲○○○，致甲○○○受有臉面右側骨部挫傷、右大腿挫傷、左大腿及腳
    外側挫傷、左肩部挫傷等傷害，嗣於九十一年七月二十一日上午十時十分許，經
    警據報後循線至乙○○上開居處客廳內查獲上開物品，並查知上情。
二、案經甲○○○訴請屏東縣警察局恆春分局報請台灣屏東地方法院檢察署檢察官偵
    查起訴。
    理  由
壹、有罪部分
一、訊據被告乙○○固不諱言於右揭時、地竊取甲○○○財物之事實，惟矢口否認有
    何傷害犯行，辯稱：伊並未毆打甲○○○，甲○○○是騎機車摔倒受傷的云云。
    經查右揭事實，業據被害人甲○○○之指述歷歷，並有贓物認領保管收據一紙附
    卷可稽。次查被告乙○○於第一次警訊筆錄坦承確有於右揭時、地與告訴人甲○
    ○○發生爭執並有搶奪其手上之鐵條之行為，次於檢察官偵訊中則先辯稱：是告
    訴人先拿鐵棒打伊之手臂，伊手腫起來，伊想搶告訴人拿的鐵棒，可能是在搶奪
    過程中，不小心將其打傷的云云；其後又辯稱：告訴人身上之傷可能是她自己騎
    機車跌倒受傷的云云，足見被告所供反覆且有避重就輕之情難以遽採，再告訴人
    甲○○○受有臉面右側骨部挫傷、右大腿挫傷、左大腿及腳外側挫傷（以上均人
    體正面）、左肩部挫傷（人體背面）等傷害，此有驗傷診斷書一紙在卷可按，告
    訴人所受之傷害遍及全身正反面各部，衡情顯非騎乘機車摔倒所致，益見被告所
    辯核屬卸責之詞，不足採信。綜上所述，本件事證明確，被告犯行均堪以認定。
二、核被告前開所為，係犯刑法第三百二十條第一項之竊盜罪、第二百七十七條第一
    項之傷害罪。公訴意旨以被告就竊盜部分係於夜間侵入住宅竊盜，惟按所謂住宅
    ，雖不以行竊時必有人住居為必要，惟仍須係為供人所居住之處所，查被害人甲
    ○○○於警訊供稱：屏東縣恆春鎮○○路三巷二弄五號房屋於被告為竊盜犯行時
    房屋係在整修中並無人居住，伊並未居住於該處等語，足見被告所侵入者非係住
    宅，故公訴人容有所誤會，起訴法條應予變更。被告所犯上開二罪問，犯意各別
    、罪名不同，應予分論併罰。審酌被告之素行、犯罪之動機、目的、手段、就竊
    盜部分所造成之非重，傷害部分對被害人所造成之損害非輕，犯罪後就傷害部分
    仍飾詞諉過等一切情狀，各量處如主文所示之刑，並諭知如易科罰金之折算，以
    示懲儆。
貳、不受理部分
一、公訴意旨另以：被告乙○○未經許可，即連續基於概括之犯意，於民國（下同）
    九十一年六月十八日起至同年月二十日止，趁甲○○○整修房屋而門未關之際，
    每天晚上均侵入屏東縣恆春鎮○○路三巷二弄五號甲○○○住處之浴室睡覺並使
    用甲○○○所有置放於屋內之電風扇。因認被告乙○○另涉犯刑法第三百零六條
    之侵入住宅罪嫌。
二、按告訴乃論之罪，未經告訴者，應諭知不受理之判決，刑事訴訟法第第三百零三
    條第三款分別定有明文。
三、公訴人認被告右揭犯行涉有刑法第三百零六條第一項之無故侵入住宅罪，依同法
    第三百零八條第一項之規定，須告訴乃論。惟查，被害人甲○○○僅於警訊中對
    被告傷害部分提出告訴，並未就侵入住宅部分提出告訴，此有被害人甲○○○警
    訊筆錄可按，揆諸前開說明，就公訴人所指被告涉嫌侵入住宅部分，自應諭知不
    受理之判決。
據上論斷，應依刑事訴訟法第二百九十九條第一項前段、第三百零三條第三款、第三
百條，刑法第三百二十條第一項、二百七十七條第一項、第四十一條第一項前段，罰
金罰鍰提高標準條例第一條前段、第二條，判決如主文。
中      華      民      國     九十一     年    十二    月    三十一    日
                                      臺灣屏東地方法院刑事第四庭
    法  官   郭書豪
右正本證明與原本無異。
如不服本判決應於收受本判決後送達後十日內向本院提出上訴書狀，其未敘述上訴理
由者，並得於提起上訴後十日內向本院補提理由書狀（均須按他造當事人之人數附繕
本 ）「切勿逕送上級法院」
                                          書記官   唐淑嫻
中      華      民      國     九十一     年    十二    月    三十一    日
附錄本判決論罪之法條：
刑法第三百二十條第一項
意圖為自己不法之所有或第三人不法之所有，而竊取他人之動產者，為竊盜罪，
處五年以下有期徒刑、拘役或五百元以下罰金。
刑法第二百七十七條
傷害人之身體或健康者，處三年以下有期徒刑、拘役或一千元以下罰金。
